【裁判字號】    99,上易,1290
【裁判日期】    990819
【裁判案由】    竊盜
【裁判全文】
臺灣高等法院刑事判決                99年度上易字第1290號
上  訴  人
即  被  告  丙○○
上列上訴人因竊盜案件，不服臺灣桃園地方法院99年度易字第
192號，中華民國99年4月12日第一審判決（起訴案號：臺灣桃園
地方法院檢察署98年度偵字第28070號），提起上訴，本院判決
如下：
    主  文
上訴駁回。
    事  實
一、丙○○意圖為自己不法之所有，基於竊盜之犯意聯絡，夥同
    蕭陽、甲○○、卜天金（經原審分別判決有期徒刑一年確定
    ）四人，由丙○○駕車搭載，並攜帶丙○○所有客觀上足對
    人生命、身體構成危險而可供兇器使用之鐵撬1支（未扣案
    ），於民國98年2月11日下午5時許（非夜間），至桃園縣蘆
    竹鄉○○○街122號乙○○住處，推由甲○○、卜天金下車
    踰越圍牆，再由卜天金以該鐵撬破壞該屋1樓大門構成門扇
    之一部之門鎖，開門後，旋由卜天金、甲○○、蕭陽侵入屋
    內（侵入住宅部分未據告訴）行竊，丙○○則在外把風接應
    ，結夥三人以上，共計竊得液晶電視1台、勞力士手錶3支、
    音響1台等物（合計價值約40萬元），得手後旋由丙○○駕
    車載離，贓物變賣得款朋分殆盡。
二、案經桃園縣政府警察局蘆竹分局報請臺灣桃園地方法院檢察
    署檢察官偵查起訴。
    理  由
壹、程序部分：
    按被告以外之人於審判外之言詞或書面陳述，除法律有規定
    者外，不得作為證據；被告以外之人於審判外之陳述，雖不
    符合同法第159條之1至第159條之4之規定，但經當事人於審
    判程序同意作為證據，法院審酌該言詞陳述或書面陳述作成
    時之情況，認為適當者，亦得為證據，刑事訴訟法第159條
    第1項及第159條之5分別定有明文。本件判決所引用被告以
    外之人於審判外之陳述（包含書面陳述），雖屬傳聞證據，
    惟被告於原審及本院審判程序同意作為證據，本院審酌上開
    證據資料製作時之情況，尚無違法不當之瑕疵，亦認為以之
    作為證據應屬適當，依刑事訴訟法第159條之5第1項規定，
    應認均有證據能力，合先敘明。
貳、實體部分：
一、訊據被告丙○○矢口否認有何竊盜犯行，辯稱：我都不知情
    ，伊並沒有參與，因為伊過年賣煙火時，蕭陽很捧場，所以
    伊常借他們車子，可能是他們開我的車子去行竊云云。經查
    ：
（一）被告夥同蕭陽、甲○○、卜天金至上址行竊之詳情，已迭
      據證人蕭陽、甲○○、卜天金分別於警詢、偵查中結證詳
      實在卷（見98年度他字第3910號卷《下稱他一卷》第34、
      35、37、38、47、48、57頁、98年度他字第4236號卷《下
      稱他二卷》第5至6頁、98年度偵字第28070號卷《下稱偵
      卷》第75頁）；證人蕭陽供證：當天是丙○○開他自己的
      車，搭載我與甲○○、卜天金至桃園縣蘆竹鄉○○○街
      122號，先由甲○○、卜天金2人翻牆進入後，由卜天金拿
      鐵撬破壞該處大門，我與甲○○、卜天金一同進入屋內行
      竊，丙○○則在屋外把風，在2樓房間內竊得勞力士手錶3
      支，又在1樓客廳內竊取液晶電視1台及音響1組後，搬上
      丙○○開的自小客車駛離現場，到桃園縣新屋交流道附近
      的汽車旅館等語，更指明：鐵撬是丙○○車上拿的，我們
      將東西變賣後得款約2萬元，丙○○也拿5千元，是我將5
      千元交給丙○○的（見他一卷第34頁反面、第37、38、47
      頁，偵卷第75頁、本院卷第80頁）；證人甲○○亦證稱：
      當時我與甲○○、卜天金、丙○○開到桃園縣蘆竹鄉○○
      ○街122號，我們覺得這家裡面應該沒有人，我們講好要
      進去偷，蕭陽、卜天金、丙○○都說好，變賣贓物所得是
      隔天蕭陽拿給丙○○的，丙○○是分得5千元等語（見原
      審卷第79、80頁）；證人卜天金亦證稱：「（問：桃園縣
      蘆竹鄉○○○街122號竊案是否你所犯？）是，那天是我
      與蕭陽、甲○○、丙○○所犯應該是今年（98年）2月間
      的事，當天是由丙○○開他的自小客車，載我們去上竹五
      街122號附近，我與甲○○用鐵撬將鐵門破壞，我與甲○
      ○、蕭陽進入屋內，丙○○在車上把風，我們偷了液晶電
      視、音響、勞力士手錶」、「我們將贓物搬上丙○○所駕
      駛的自小客車」、「甲○○、丙○○錢是蕭陽拿給他們的
      」（見他一卷第57頁、他二卷第5至6頁）、「我跟卜天金
      先翻牆進去把門打開，是我持丙○○車上的鐵撬破壞門鎖
      的，我與蕭陽、甲○○一同進去屋內，丙○○在外把風，
      偷到勞力士手錶3支、液晶電視1臺、音響1台，搬到丙○
      ○車上，行竊後我將鐵撬交還給丙○○，是放在丙○○車
      上」（見原審卷第79頁）等語；均一致指證被告確有參與
      行竊之情。且經互核證人蕭陽、甲○○、卜天金，於原審
      隔離訊問下，就渠等如何夥同被告前往上址行竊、係由被
      告駕車搭載、卜天金及甲○○先翻牆、卜天金持鐵撬開門
      、蕭陽與甲○○、卜天金再入內行竊、被告則係在外把風
      、其後如何變賣贓物過程等詳節，始終一致，甚就竊得贓
      物之明細更完全相符，足認證人蕭陽、甲○○、卜天金所
      述非虛。再依證人蕭陽、甲○○、卜天金所述情節，渠3
      人均入內翻找財物，渠等所竊得之液晶電視、音響等財物
      體積不小，為免遭查獲風險，自需有駕車之共犯在外把風
      接應。況蕭陽、甲○○、卜天金與被告間均素無怨隙，且
      均坦承犯行，毫無推諉卸責之情，亦無再冒偽證刑責虛詞
      構陷被告之理。證人蕭陽、甲○○、卜天金所述，應係事
      實，堪予採信。
（二）綜上所述，被告所辯，核屬飾卸之詞，要無可採，此外復
      與被害人乙○○於警詢指訴遭竊情節相符（見他一卷第29
      至30頁），並有桃園縣政府警察局蘆竹分局刑案現場勘查
      紀錄表、勘查採證同意書、刑案現場簡圖各1紙、遭竊現
      場照片6張、現場指認照片10張在卷可稽（見偵卷第47、
      51至55、67至70頁），本件事證已臻明確，被告犯行洵堪
      認定，應依法論科。
二、按刑法第321條第1項第3款之攜帶兇器竊盜罪，係以行為人
    攜帶兇器竊盜為其加重條件，此所謂兇器，其種類並無限制
    ，凡客觀上對於人之生命、身體、安全構成威脅，具有危險
    性之兇器均屬之，祇須行竊時攜帶此種具有危險性之兇器為
    已足，不以攜帶之初有行兇之意圖為必要（最高法院79年台
    上字第5253號判例參照）。被告行竊時所攜帶之鐵撬1支，
    既能撬壞被害人住處1樓之金屬製大門門鎖，有損壞情形照
    片在卷可稽（見偵卷第70頁），佐以證人即共犯蕭陽、甲○
    ○、卜天金等所供：該鐵撬是長約25公分的鐵製品等語（見
    偵卷第75頁），顯見質地堅硬，客觀上足對人之生命、身體
    造成危險，核屬兇器無疑。次按毀壞構成門扇之一部之電動
    鎖及喇叭鎖，係毀壞門扇之行為，毀壞附加於門上之掛鎖，
    則屬毀壞安全設備，毀壞門扇及安全設備之行為，乃係竊盜
    之加重行為，自無成立毀損罪之餘地（最高法院83年度台上
    字第3856號判決參照）。是核被告丙○○所為，係犯刑法第
    321條第1項第2款、第3款、第4款之結夥三人以上、攜帶兇
    器、踰越牆垣、毀壞門扇竊盜罪。被告與同案被告蕭陽、甲
    ○○、卜天金間，就上開犯行，有犯意聯絡及行為分擔，均
    共同正犯。
三、原審本同上之見解，適用刑法第第28條、第321條第1項第2
    款、第3款、第4款，並審酌被告正值壯年，不思正途賺取金
    錢，冀圖行竊財物不勞而獲，危害社會秩序及侵害他人財產
    權之情節非輕，係擔任把風及駕車搭載其餘共犯到場之行為
    分擔，及其品行、智識、犯罪手段、所生損害、犯後未見悔
    意等一切情狀，量處有期徒刑一年，另就被告供犯罪所用之
    鐵撬1支，因未扣案，且案發迄今已逾1年2月以上，無證據
    證明現仍存在，為免將來執行之困擾，爰不另為沒收之諭知
    。經核原判決認事用法並未違反經驗法則、論理法則，量刑
    亦稱妥適。被告仍執前詞提起上訴，空言否認犯行，並無理
    由，應予駁回。
據上論斷，應依刑事訴訟法第368條，判決如主文。
本案經檢察官李金定到庭執行職務。
中    華    民    國    99    年    8     月    19    日
                  刑事第三庭審判長法  官   陳博志
                                  法  官   許文章
                                  法  官   陳德民
以上正本證明與原本無異。
不得上訴。
                                  書記官   高麗雯
中    華    民    國    99    年    8     月    19    日
附錄本案論罪科刑法條：
中華民國刑法第321條（加重竊盜罪）
犯竊盜罪而有左列情形之一者，處 6 月以上、 5 年以下有期徒
刑：
一、於夜間侵入住宅或有人居住之建築物、船艦或隱匿其內而犯
    之者。
二、毀越門扇、牆垣或其他安全設備而犯之者。
三、攜帶兇器而犯之者。
四、結夥三人以上而犯之者。
五、乘火災、水災或其他災害之際而犯之者。
六、在車站或埠頭而犯之者。
前項之未遂犯罰之。

司法院資訊處製作；財團法人民間司法改革基金會備份。
